Басалаев Антон Frontend-разработчик



Г. Санкт-Петербург. Россия.

- •
- **4** +7 981 747 14 27
- basalaev.anton@gmail.com
- https://t.me/AntonBasalaev
- https://github.com/basalaevanton

SKILLS

- JavaScript, TypeScript
- React, NextJs, Redux
- HTML, SCSS, StyledComponents, БЭМ
- GitHub, Firebase
- Русский (родной), Английский (В1)

ПРОЕКТЫ

Map route Funbox - редактор маршрутов https://funbox-map-route.vercel.app/

Стек: React, TypeScript, Yandex. Maps API, ESLint и StyleLint.

Пользователь может создавать на карте маршрут, указывая начальную, конечную и промежуточные точки движения. Маркеры на карте соединены прямыми линиями, полученная ломаная изображает маршрут,

Hotel reservation - проект для бронирования отеля https://hotel-reservation-bay.vercel.app/

Стек: NextJs, TypeScript, Redux, Firebase(база данных, авторизация пользователя), SCSS, ESLint и StyleLint.

Отели порлучаем через API impala.travel.

В приложении выбираем страну, в которой ищем отели, номер. Бронируем номер и оплачиваем. (в процессе реализации)

Weather app - прогноз погоды https://weather-f76a3.web.app/

Стек: React, JavaScript. Yandex.Maps API. Получаем погоду с openweathermap. Есть список начальных городов, можно добавить новый город через клик по карте или через поиск.

Desire furniture - https://basalaevanton.github.io/Desire.github.io/

Верстка адаптивного сайта по макету с использованием Gulp, scss, swiper, mixitup, javascript, Bem.

О СЕБЕ

В декабре 2020 года начал самостоятельное обучение web разработке.

JavaScript изучал по metanit.com, learn.javascript.ru, серии книг "Вы не знаете JavaScript", "Выразительный JavaScript" и другим ресурсам. Иногда решаю задачки на

Codewars.

React, NextJs и TypeScript изучал по документации, видеокурсам на youtube, коду на GitHub.

На данный момент изучаю NodeJs.

В свободное время занимаюсь триатлоном, сноубордингом.

ОПЫТ РАБОТЫ _

2015 - 2021 Повар-универсал

2010 - 2015 Инженер по строительству дорожной инфраструктуры

ОБРАЗОВАНИЕ

2020 - по настоящее время JavaScript-developer, самостоятельное обучение.

2008-2015 Инженер мостов и тоннелей

Санкт-Петербургский государственный архитектурно-строительный университет